【裁判字號】    92,軍上,9
【裁判日期】    920730
【裁判案由】    違反職役等
【裁判全文】
臺灣高等法院臺中分院刑事判決                        九十二年度軍上字第九號
    上  訴  人
    即  被  告  甲○○
右上訴人因違反職役職責案件，不服國防部高等軍事法院高雄分院九十二年度高判字
第六四號，中華民國九十二年五月二十六日第二審判決（起訴案號：國防部中部地方
軍事法院檢察署九十一年中偵字第三七七號、國防部南部地方軍事法院檢察署九十一
年度平訴(二)第六六八號），提起上訴，本院判決如左：
      主  文
上訴駁回。
      理  由
一、按被告不服高等軍事法院宣告有期徒刑之上訴判決者，得以判決違背法令為理由
    ，向高等法院提起上訴，軍事審判法第一百八十一條第五項定有明文，是以向高
    等法院提出上訴，應以原判決違背法令為理由，屬法定要件，又判決不適用法則
    或適用不當為違背法令，同法第一百九十六條定有明文。
二、上訴人即被告甲○○上訴理由狀陳稱：上訴人祖父母已八十多歲，生活上急需照
    料，父親因工作造成殘障，無法工作，生活上需他人料理，故上訴人無法安心服
    役，爰請求依刑法第五十七條、第五十九條減輕其刑云云。
三、經查：被告甲○○於九十一年八月十八日二十時許，自台灣駐地休假離營，原應
    於同年月十九日十八時前返營銷假，竟以不適應生活為由，意圖長期脫免職役，
    藉假潛逃，離去職役在外，迨同年九月八日十二時三十分許，始由家人陪同返營
    投案；復於同年十月十四日十時許，自台灣駐地休假離營，本應於同日十七時前
    返營銷假，惟因身體不適，經其舅舅馮同藻向該管長官續假後，應於同年月十八
    日二十一時返營銷假，竟以家庭因素為由，意圖長期脫免職役，藉假潛逃，離去
    職役在外，迨同年十二月十六日二十三時十分許，始於嘉義縣竹圍腳八十一號內
    為嘉義憲兵緝獲等情，業據被告於國防部南部、中部地方軍事法院坦承不諱，核
    與證人即該管連長鄧弘孟上尉、輔導長謝岳廷中尉結證情節相符，事證明確，是
    原審法院依據陸海空軍刑法第三十九條第一項規定，分別判處被告有期徒刑四月
    、八月，應執行有期徒刑十月，從形式觀之，並無何認事不憑證據或適用法則不
    當之違誤，上訴意旨所述其家庭狀況無法安心服役，請求減刑云云，核與法律所
    規定得提起本案上訴之要件不符，其上訴違背法律上程式，應予駁回。
四、據上論斷，應依軍事審判法第二百零六條第一項、刑事訴訟法第三百九十五條，
    判決如主文。
中      華      民      國    九十二    年      七      月     三十     日
                                   臺灣高等法院臺中分院刑事第八庭
                                         審判長法  官  羅  得  村
                                               法  官  黃  文  進
                                               法  官  陳  毓  秀
右正本證明與原本無異。
不得再上訴。
                                               書記官  吳  宗  玲
中      華      民      國    九十二     年      七       月    三十    日
                                                                        Ｆ


司法院資訊處製作；財團法人民間司法改革基金會備份。
